【裁判字號】    89,訴,672
【裁判日期】    891219
【裁判案由】    搶奪等
【裁判全文】
臺灣屏東地方法院刑事判決                          八十九年度訴字第六七二號
    公  訴  人  臺灣屏東地方法院檢察署檢察官
    被      告  乙○○
右列被告因搶奪等案件，經檢察官提起公訴（八十九年偵字第六○六三號），本院判
決如左：
         主  文
乙○○竊盜，處有期徒刑月；又意圖為自己不法之所有，而搶奪他人之動產，處有
期徒刑捌月；應執行有期徒刑拾月。
        事  實
一、乙○○意圖為自己不法之所有，於民國八十九年十月十九日凌晨三、四時許（起
    訴書誤載為十八日夜間十九時許），在屏東縣枋山鄉○○村○○路一二五號其住
    處二樓房間內，徒手竊得住於該房間內之大陸地區人民曾有福（該房間原係被告
    居住，因被告離家二十餘日，被告之母即承租給曾有福居住）所有之黑色皮夾子
    一只，內有大陸地區人民幣十元六角、新台幣（以下同）一百五十元。乙○○復
    另意圖為自己不法之所有，於同年月二十五日六時三十分許，駕駛租來之車牌號
    碼：ＪＪ－二五六六號自小客車，在屏東縣枋寮鄉○○村○○○路五十之一號前
    ，見王潘鳳鑾（起訴誤載為甲○○○）獨自一人年邁可欺，乃下車佯稱借廁所，
    趁王潘鳳鑾不注意之際，徒手搶取其脖子上之金項鍊一條（約七錢重），價值約
    新臺幣（下同）二萬五千元，得手後駕車逃逸。嗣經王潘鳳鑾報警後，經警循線
    於同日十一時三十分許，在屏東縣枋山鄉加祿村嘉和活動中心旁查獲，並起出黑
    色皮夾子一只（內有大陸地區人民幣十元六角、新台幣一百五十元）、金項鍊一
    條等物品（已分別發還被害人曾有福、王潘鳳鑾）。
二、案經屏東縣警察局枋寮分局報臺灣屏東地方法院檢察署檢察官偵查起訴。
        理  由
一、訊據被告乙○○於本院審理時固坦承上開搶奪王潘鳳鑾所有之金項鍊一條之事實
    不諱，惟仍矢口否認竊取大陸地區人民曾有福所有之黑色皮夾子一只（內有大陸
    地區人民幣十元六角、新台幣一百五十元）之犯行，辯稱：因當時有吸食安非他
    命迷迷糊糊，以為該皮包係自已所有，並無竊取云云。經查，被告上揭搶奪之事
    實，業據被告坦白承認，核與被害人王潘鳳鑾於警訊中指訴遭搶奪之情節符，且
    有金項鍊一條之贓物保領結一紙附於警卷可資佐證，核與被告自白確有搶奪犯行
    之事實相符。又被告上開竊盜之事實，已據被害人即大陸地區人民曾有福於警訊
    中供述確係遭竊等語明確，雖被告辯稱：「我與家人發生爭吵後跑去高雄，後來
    與我媽媽聯絡，在十月十九日凌晨三、四點回到家，我是以為那是我的東西，那
    人民幣是我平常儲存起來的；因我有吸用安非他命迷迷糊糊的，我是在我的房間
    拿那皮包，當時房間沒有鎖」云云（詳審判筆錄），然參以被告於警、偵訊中均
    自承確有竊取上開大陸地區人民曾有福之黑色皮夾子一只之事實，顯見被告於本
    院審理時翻異前詞，應係卸責之語、不足採信；此外，復有經警查獲之黑色皮夾
    子一只、大陸地區人民幣十元六角、新台幣一百五十元等物之贓物保領結二紙附
    於警卷可資佐證。事證明確，被告上開竊盜、搶奪等犯行均堪認定，應予依法論
    科。
二、核被告乙○○所為，係犯刑法第三百二十條第一項之普通竊盜罪、第三百二十五
    條第一項之搶奪罪。被告雖係於八十九年十月十九日凌晨三、四時許，竊取被害
    人曾有福之黑色皮夾子一只，惟因被告係進入原屬自己居住之房間內，尚不知該
    房間已由家人出租予被害人曾有福居住，此即與刑法所處罰之夜間侵入他人有管
    領權之住宅之加重竊盜犯行有間，即無刑法三百二十一條第一項一款之適用，附
    此敘明。另被告所犯上開竊盜、搶奪二罪間，係犯意各別，行為亦殊，所犯罪名
    不同，應予分論並罰。爰審酌被告竟不思正途獲取金錢而為竊盜及搶奪犯行，其
    行為足以造成他人財產及社會治安之重大危害，實有嚴加處罰以矯正犯罪行為之
    必要，惟年紀尚輕，犯後已坦承搶奪犯行、悔有悔意等一切情狀，量處如文主所
    示之刑，並定其應執行之刑，以示儆懲。
據上論斷，應依刑事訴訟法第二百九十九條第一項前段、刑法第三百二十條第一項、
第三百二十五條第一項、第五十一條第五款，罰金罰鍰提高標準條例第一條前段，判
決如主文。
本案經檢察官楊挺宏到庭執行職務。
中      華      民      國      八十九      年    十二    月    十九    日
                                      臺灣屏東地方法院刑事第二庭
                                          法  官    柯盛益
右正本證明與原本無異。
對於本判決如有不服應於收受送達後十日內向本院提出上訴書狀上訴於台灣高等法院
高雄分院並按他造當事人之人數附具繕本。
              書記官   張福山
中      華      民      國      八十九      年    十二    月    十九    日
附錄本判決論罪科刑法條全文
刑法第三百二十條第一項：
意圖為自己或第三人不法之所有，而竊取他人之動產者，為竊盜罪，處五年以下有期
徒刑、拘役或五百元以下罰金。
刑法第三百二十五條第一項：
意圖為自己或第三人不法之所有，而搶奪他人之動產者，處六月以上五年以下有期徒
刑。


司法院資訊處製作；財團法人民間司法改革基金會備份。
